---
title: "01_Filtrado_Colaborativo"
author: "ana.morena"
date: "03/05/2016"
output: html_document
---

### FUNCION RECOMENDACIÓN DE PELÍCULAS 

**Consideraciones:**

- Se entiende que puede considerarse una película como afin si tiene una valoración similar por, al menos, 10 usuarios.  

- La función no es sensible a mayusculas/minusculas pero si a espacios y caracteres de puntuación.  

- La afinidad es por valoración y signo de la misma.  No se considera película afín aquella que, aun teniendo una correlación alta, esta es opuesta (signo contrario).  


**Comprobaciones de proceso:**  

- La película debe encontrarse entre las valoradas.  


```{r warning = FALSE, message=FALSE}
source("peliculas_afines.R")
```


---------------------

### COMPROBACIONES 

**Vamos a validar**

- Para las películas afines a la película dada, deben existir al menos 10 usuarios que hayan valorado ambas.  

- El orden de la lista de películas afines es en función del nivel de afinidad (de mayor a menor).  
   
----------------------------------

#### Funciones afines a la película "Godfather, The (1972)"


```{r echo=FALSE, warning = FALSE, message=FALSE}
buscar_peli <- "Godfather, The (1972)"
recomendaciones <- peliculas_afines(buscar_peli,10)
print (recomendaciones)
```

------------------------

Comprobamos el resultado de la primera película que da la función: `r recomendaciones[1]`  

- Usuarios que han puntuado la película "`r buscar_peli`" y la película "`r recomendaciones[1]`".  

```{r echo=FALSE, warning = FALSE, message=FALSE}
peliculas <- as.data.table(read.table("../dat/ml-100k/u.data", sep = "\t"))
colnames(peliculas) <- c("user", "item", "rating", "timestamp")
tit_pelis <- as.data.table(read.table("../dat/ml-100k/u.item", sep = "|", quote=""))
tit_pelis <- tit_pelis[,.(V1,V2)]
colnames(tit_pelis) <- c("id","titulo")
id_1 <- tit_pelis[titulo==buscar_peli, id]
id_2 <- tit_pelis[titulo==recomendaciones[1], id]

union <- merge(peliculas[item==id_1,], peliculas[item==id_2,], by="user")[,.(rating.x, rating.y)]
```

El número de usuarios que han valorado ambas películas es `r nrow(union)`. Se cumple la condición de que debe haber, al menos 10 valoraciones para ambas películas por el mismo usuario.

La correlación existente entre las valoraciones de las películas es:  

```{r echo=FALSE, warning = FALSE, message=FALSE}
cor(union)
```


-----------

Comprobamos el resultado de la segunda película que da la función: `r recomendaciones[2]`  

- Usuarios que han puntuado la película "`r buscar_peli`" y la película "`r recomendaciones[2]`".  

```{r echo=FALSE, warning = FALSE, message=FALSE}
peliculas <- as.data.table(read.table("../dat/ml-100k/u.data", sep = "\t"))
colnames(peliculas) <- c("user", "item", "rating", "timestamp")
tit_pelis <- as.data.table(read.table("../dat/ml-100k/u.item", sep = "|", quote=""))
tit_pelis <- tit_pelis[,.(V1,V2)]
colnames(tit_pelis) <- c("id","titulo")
id_1 <- tit_pelis[titulo==buscar_peli, id]
id_2 <- tit_pelis[titulo==recomendaciones[2], id]

union <- merge(peliculas[item==id_1,], peliculas[item==id_2,], by="user")[,.(rating.x, rating.y)]
```

El número de usuarios que han valorado ambas películas es `r nrow(union)`. Se cumple la condición de que debe haber, al menos 10 valoraciones para ambas películas por el mismo usuario.

La correlación existente entre las valoraciones de las películas es:  

```{r echo=FALSE, warning = FALSE, message=FALSE}
cor(union)
```

-----------

Comprobamos el resultado de la tercera película que da la función: `r recomendaciones[3]`  

- Usuarios que han puntuado la película "`r buscar_peli`" y la película "`r recomendaciones[3]`".  

```{r echo=FALSE, warning = FALSE, message=FALSE}
peliculas <- as.data.table(read.table("../dat/ml-100k/u.data", sep = "\t"))
colnames(peliculas) <- c("user", "item", "rating", "timestamp")
tit_pelis <- as.data.table(read.table("../dat/ml-100k/u.item", sep = "|", quote=""))
tit_pelis <- tit_pelis[,.(V1,V2)]
colnames(tit_pelis) <- c("id","titulo")
id_1 <- tit_pelis[titulo==buscar_peli, id]
id_2 <- tit_pelis[titulo==recomendaciones[3], id]

union <- merge(peliculas[item==id_1,], peliculas[item==id_2,], by="user")[,.(rating.x, rating.y)]
```

El número de usuarios que han valorado ambas películas es `r nrow(union)`. Se cumple la condición de que debe haber, al menos 10 valoraciones para ambas películas por el mismo usuario.

La correlación existente entre las valoraciones de las películas es:  

```{r echo=FALSE, warning = FALSE, message=FALSE}
cor(union)
```

Se puede apreciar que la más afin es la primera película que ha proporcionado la función (de las 3 que se han comprobado), y lo mismo ocurre con la segunda y la tercera.  

------


#### Funciones afines a la película "Godfather: Part II, The (1974)"  

```{r echo=FALSE, warning = FALSE, message=FALSE}
buscar_peli <- "Godfather: Part II, The (1974)"
recomendaciones <- peliculas_afines(buscar_peli,10)
print (recomendaciones)
```

------------------------

Comprobamos el resultado de la primera película que da la función: `r recomendaciones[1]`  

- Usuarios que han puntuado la película "`r buscar_peli`" y la película "`r recomendaciones[1]`".  

```{r echo=FALSE, warning = FALSE, message=FALSE}
peliculas <- as.data.table(read.table("../dat/ml-100k/u.data", sep = "\t"))
colnames(peliculas) <- c("user", "item", "rating", "timestamp")
tit_pelis <- as.data.table(read.table("../dat/ml-100k/u.item", sep = "|", quote=""))
tit_pelis <- tit_pelis[,.(V1,V2)]
colnames(tit_pelis) <- c("id","titulo")
id_1 <- tit_pelis[titulo==buscar_peli, id]
id_2 <- tit_pelis[titulo==recomendaciones[1], id]

union <- merge(peliculas[item==id_1,], peliculas[item==id_2,], by="user")[,.(rating.x, rating.y)]
```

El número de usuarios que han valorado ambas películas es `r nrow(union)`. Se cumple la condición de que debe haber, al menos 10 valoraciones para ambas películas por el mismo usuario.

La correlación existente entre las valoraciones de las películas es:  

```{r echo=FALSE, warning = FALSE, message=FALSE}
cor(union)
```


-----------

Comprobamos el resultado de la segunda película que da la función: `r recomendaciones[2]`  

- Usuarios que han puntuado la película "`r buscar_peli`" y la película "`r recomendaciones[2]`".  

```{r echo=FALSE, warning = FALSE, message=FALSE}
peliculas <- as.data.table(read.table("../dat/ml-100k/u.data", sep = "\t"))
colnames(peliculas) <- c("user", "item", "rating", "timestamp")
tit_pelis <- as.data.table(read.table("../dat/ml-100k/u.item", sep = "|", quote=""))
tit_pelis <- tit_pelis[,.(V1,V2)]
colnames(tit_pelis) <- c("id","titulo")
id_1 <- tit_pelis[titulo==buscar_peli, id]
id_2 <- tit_pelis[titulo==recomendaciones[2], id]

union <- merge(peliculas[item==id_1,], peliculas[item==id_2,], by="user")[,.(rating.x, rating.y)]
```

El número de usuarios que han valorado ambas películas es `r nrow(union)`. Se cumple la condición de que debe haber, al menos 10 valoraciones para ambas películas por el mismo usuario.

La correlación existente entre las valoraciones de las películas es:  

```{r echo=FALSE, warning = FALSE, message=FALSE}
cor(union)
```

-----------

Comprobamos el resultado de la tercera película que da la función: `r recomendaciones[3]`  

- Usuarios que han puntuado la película "`r buscar_peli`" y la película "`r recomendaciones[3]`".  

```{r echo=FALSE, warning = FALSE, message=FALSE}
peliculas <- as.data.table(read.table("../dat/ml-100k/u.data", sep = "\t"))
colnames(peliculas) <- c("user", "item", "rating", "timestamp")
tit_pelis <- as.data.table(read.table("../dat/ml-100k/u.item", sep = "|", quote=""))
tit_pelis <- tit_pelis[,.(V1,V2)]
colnames(tit_pelis) <- c("id","titulo")
id_1 <- tit_pelis[titulo==buscar_peli, id]
id_2 <- tit_pelis[titulo==recomendaciones[3], id]

union <- merge(peliculas[item==id_1,], peliculas[item==id_2,], by="user")[,.(rating.x, rating.y)]
```

El número de usuarios que han valorado ambas películas es `r nrow(union)`. Se cumple la condición de que debe haber, al menos 10 valoraciones para ambas películas por el mismo usuario.

La correlación existente entre las valoraciones de las películas es:  

```{r echo=FALSE, warning = FALSE, message=FALSE}
cor(union)
```

Se puede apreciar que la más afin es la primera película que ha proporcionado la función (de las 3 que se han comprobado), y lo mismo ocurre con la segunda y la tercera.  

------
