---
title: "03_Recomendaciones_Viejunas"
author: "ana.morena"
date: "04/05/2016"
output: html_document
---

Incorporo mis datos: mi usuario y mis valoraciones de películas.   

```{r warning = FALSE, message=FALSE}
source("incorporo_mis_datos.R")
```

----------------


### FUNCION USUARIOS SEMEJANTES

Funcion que identifica los usuarios semejantes al usuario pasado por parámetro, en base a edad, sexo y ocupación. Respecto a la edad, no exijo que tengan exactamente la misma edad; la condición es que tengan mi edad +- 5 años.  


```{r warning = FALSE, message=FALSE}
source("usuarios_semejantes.R")
```

Identifico todos los usuarios semejantes a mi usuario.

Parto de la premisa de que todos tienen la misma afinidad (positiva).  

```{r warning = FALSE, message=FALSE}
similar_users <- as.data.table(usuarios_semejantes(1000))
similar_users$afinidad <- 1
similar_users <- similar_users[,.(user, afinidad)]
```

------------


### FUNCION RECOMENDACIONES  

Para aquellos usuarios que, en principio, son semejantes a un usuario en cuestión, calculo las peliculas que recomiendan entre todos, en base a las películas afines a ellos.   


Obviamente, deben recomendarse películas que no haya visto el usuario_base.  



```{r warning = FALSE, message=FALSE}
source("usuarios_recomiendan.R")
```

Las películas de valoración 4 y 5 que me recomiendan, ordenadas por valoración (de más valoración a menos) son:  

```{r echo=FALSE, warning = FALSE, message=FALSE}
recomendaciones <- usuarios_recomiendan(similar_users,1000,3)
print(as.character(recomendaciones))
```

He impuesto las mismas exigencias que en el ejercicio previo, es decir, he indicado que al menos 3 usuarios deben haber dado el mismo rating (4 o 5) a la misma película para que me la recomienden. 

En este caso no me convencen las películas que me han recomendado... de hecho alguna de ellas ni la vería.  

---------------------

